臺灣桃園地方法院民事裁定　　　　　　 105年度訴字第1223號
原　　　告　楊明誠公
法定代理人　楊乾瑞　
　　　　　　楊金鉞　
　　　　　　楊秋喜　
　　　　　　楊唯靖　
　　　　　　楊正鳴　
訴訟代理人　謝孟儒　律師
上列原告與被告楊泉春等人間請求返還土地事件，本院裁定如下
：
    主    文
原告應於收受本裁定送達二十日內，補正理由欄二所示之事項，
逾期未補正，即駁回原告之訴。
    理    由
一、按起訴，應以訴狀表明下列各款事項，提出於法院為之：當
    事人及法定代理人、訴訟標的及其原因事實、應受判決事項
    之聲明，民事訴訟法第244 條第1 項定有明文。原告之訴，
    有當事人不適格者，法院得不經言詞辯論，逕以判決駁回之
    。但其情形可以補正者，審判長應定期間先命補正。民事訴
    訟法第249 條第2 項亦定有明文。又按公同共有人之權利義
    務，依其公同關係所由規定之法律或契約定之。除前項之法
    律或契約另有規定外，公同共有物之處分，及其他之權利行
    使，應得公同共有人全體之同意，民法第828 條定有明文。
    次按「墓田、墓廬或墳地以外之合族共有山場，並非民事訴
    訟法第40條第3 項所謂有當事人能力之團體，其共有如係公
    同共有，依民法第828 條第2 項之規定，除定其公同關係之
    法律或契約另有規定外，固非得公同共有人全體之同意，不
    得由公同共有人中之一人起訴。」、「族人處分祀田，就公
    同共有物性質而言，自以得族人全體同意為有效。」、「塋
    地為公同共有性質，非遇有必要情形經派下各房全體同意，
    或確定判決後，不准分析、讓與或為其他處分行為。」，司
    法院院字第1950號解釋、最高法院17年上字第179 、18年上
    字第1772號判例分別可資參照。
二、經查，本件原告起訴主張其為坐落桃園市○○區○○段000
    ○000 ○000 地號土地（下稱系爭土地）之所有權人，然系
    爭土地上有被告之被繼承人楊立宗、楊統宗、楊清旺、鍾元
    信、鍾連堂、楊水宗、楊財集之墳墓，起訴請求被告應將上
    開墳墓移除後，將土地返還原告。而遷移祖墳為公同共有物
    之處分行為，自應由楊立宗、楊統宗、楊清旺、鍾元信、鍾
    連堂、楊水宗、楊財集之全體繼承人為被告，當事人適格始
    無欠缺，茲命原告應於收受本裁定送達後20日內具狀補正楊
    立宗、楊統宗、楊清旺、鍾元信、鍾連堂、楊水宗、楊財集
    之完整繼承系統表、全體繼承人最新戶籍謄本，並具狀補正
    其等之全體繼承人為被告，繼承人中如有為未成年人或受監
    護宣告之人，則應一併提出其法定代理人之最新戶籍謄本（
    上開戶籍謄本之記事欄均不得省略），且依其人數提出「記
    載完全」之起訴狀補正繕本，另併為適當、明確之聲明。
三、爰依首開法條，裁定如主文。
中    華    民    國   110    年    9     月    22    日
                 民事第三庭    法  官  卓立婷
以上正本係照原本作成。
本裁定不得抗告。
中    華    民    國   110    年    9     月    22    日
                               書記官  謝宛橙